【裁判字號】    98,上訴,4782
【裁判日期】    981211
【裁判案由】    毒品危害防制條例
【裁判全文】
臺灣高等法院刑事判決                98年度上訴字第4782號
上  訴  人
即  被  告  甲○○
上列上訴人因違反毒品危害防制條例案件，不服臺灣板橋地方法
院九十八年度訴字第三二八五號，中華民國九十八年十月三十日
第一審判決（起訴案號：臺灣板橋地方法院檢察署九十八年度毒
偵字第四二七四號），提起上訴，本院判決如下：
    主  文
上訴駁回。
    理  由
一、按刑事訴訟法第三百五十條、第三百六十一條、第三百六十
    二條、第三百六十七條規定，不服地方法院之第一審判決而
    上訴者，須提出上訴書狀，並應敘述具體理由，為上訴必備
    之程式；其所提出之書狀未敘述上訴理由，或僅曾以言詞陳
    述上訴理由者，均應於上訴期間屆滿後二十日內補提理由書
    於第一審法院。惟原審法院對上訴書狀有無記載理由，僅應
    為形式上之審查，認有欠缺，且未據上訴人自行補正者，始
    應定期間先命補正，至於上訴理由是否具體，係屬第二審法
    院審查範圍，不在命補正之列（刑事訴訟法第三百六十一條
    之立法意旨參照）。倘上訴人已提出上訴理由，但所提非屬
    具體理由者，應由第二審法院以上訴不合法律上之程式，判
    決駁回之。而所謂具體理由，必係依據卷內既有訴訟資料或
    提出新事證，指摘或表明第一審判決有何採證認事、用法或
    量刑等足以影響判決本旨之不當或違法，而構成應予撤銷之
    具體事由，始克當之；倘僅泛言原判決認定事實錯誤、違背
    法令、量刑失之過重或輕縱，而未依上揭意旨指出具體事由
    ，或形式上雖已指出具體事由，然該事由縱使屬實，亦不足
    以認為原判決有何不當或違法者，皆難謂係具體理由，俾與
    第二審上訴制度旨在請求第二審法院撤銷、變更第一審不當
    或違法之判決，以實現個案救濟之立法目的相契合，並節制
    濫行上訴（最高法院九十七年度台上字第八九二號裁判意旨
    參照）。又刑罰之量定，本為法院得依職權自由裁量之事項
    ，苟於法定刑度之內，予以量定，且客觀上並無明顯濫權之
    情形者，自不容當事人任憑主觀意見，指摘其違法、失當。
    是原判決倘就如何量定其宣告刑之理由，已敘明審酌之因素
    ，被告仍泛詞指摘量刑過重，而未提出證據資料，以供審查
    ，自難認為其理由已經明確、具體，足以影響判決本旨之不
    當或違法，而構成應予撤銷或變更之具體事由，則所提上訴
    ，即非適法。
二、經查：本件原判決依上訴人即被告甲○○於警詢、檢察官偵
    訊及原審法院審理時之自白、扣案之第一級毒品海洛因一包
    （驗餘淨重零點二五六四公克）、第二級毒品甲基安非他命
    一包（驗餘淨重零點五九六八公克）、注射針筒五支、安非
    他命吸食器一個、分裝勺二支、卷附之臺灣檢驗科技股份有
    限公司九十八年六月二十三日濫用藥物檢驗報告、交通部民
    用航空局航空醫務中心九十八年七月七日航藥鑑字第○九八
    三二九七號毒品鑑定書、臺北縣政府警察局海山分局毒品案
    件尿液檢體編號及姓名對照表、臺北縣政府警察局海山分局
    扣押物品清單、臺北縣警察局海山分局搜索扣押筆錄、海山
    分局海山所扣押物品目錄表各一紙及照片十三張為據，認定
    被告確有持有及施用第一級毒品海洛因、第二級毒品甲基安
    非他命之犯行，其於施用海洛因及甲基安非他命前後，持有
    海洛因及甲基安非他命之低度行為，應分別為施用之高度行
    為所吸收，均不另論罪，因而論處被告犯毒品危害防制條例
    第十條第一項、第二項之施用第一級毒品罪及第二級毒品罪
    。被告所犯上開二罪，犯意各別，行為互殊，應予分論併罰
    。被告不服原判決，於九十八年十一月十三日提起上訴，被
    告上訴意旨僅泛稱：伊家中尚有高齡母親及二個小朋友待扶
    養、照顧，大哥在服刑中，現在所住房屋係租來的，且伊目
    前亦在板橋縣立醫院喝美沙冬治療，倘伊入監服刑，母親及
    二個姪子不知該何去何從，懇請鈞院從輕量刑，給予自新之
    機會云云，惟查，原判決已詳敘所憑證據與認定之理由，且
    審酌被告前因施用毒品，獲得不起訴處分之寬典，仍無法戒
    絕毒癮，再次漠視法令禁制而犯本罪，惟其施用毒品所生危
    害，實以自戕身心為主，對於他人生命、身體、財產等法益
    ，尚無明顯而重大之實害，兼衡其犯罪後坦承犯行，已知悔
    悟等一切情狀，就施用第一級、第二級毒品罪分別量處有期
    徒刑七月、四月，定其應執行之刑為有期徒刑十月，以資懲
    儆。原審法院就刑罰裁量職權之行使，既未逾越法定刑度，
    亦未濫用自由裁量之權限，刑度亦屬妥適，核無不當或違法
    之情形。被告上訴意旨另以伊目前係租屋，兄服刑中，尚有
    年邁母親及姪子待扶養，且正接受美沙冬治療，請求從輕量
    刑云云，非但空泛無據，亦未依據卷內既有訴訟資料或提出
    新事證，以指摘或表明第一審判決有何採證認事、用法或量
    刑等足以影響判決本旨之不當或違法，要難謂其上訴書狀已
    經敘述具體理由，揆諸上開規定及說明，本件上訴顯無具體
    理由而不合法定程式，應予駁回，並不經言詞辯論為之。
據上論斷，應依刑事訴訟法第三百六十七條前段、第三百七十二
條，判決如主文。
中    華    民    國    98    年    12    月    11    日
                  刑事第二庭審判長法  官  洪光燦
                                  法  官  林恆吉
                                  法  官  宋明蒼
以上正本證明與原本無異。
第一級毒品部分如不服本判決，應於收受送達後10日內向本院提
出上訴書狀，其未敘述上訴之理由者並得於提起上訴後10日內向
本院補提理由書（均須按他造當事人之人數附繕本）「切勿逕送
上級法院」。
第二級毒品部分，不得上訴。
                                  書記官  駱麗君
中    華    民    國    98    年    12    月    11    日


司法院資訊處製作；財團法人民間司法改革基金會備份。
